臺灣士林地方法院行政訴訟判決　
110年度交字第296號
原      告  陳俊豪  
被      告  臺北市交通事件裁決所

代  表  人  蘇福智  
訴訟代理人  吳維中  
上列當事人間交通裁決事件，原告不服被告中華民國110年10月6
日北市裁罰字第22-A01ZMC816號裁決，提起行政訴訟，本院判決
如下：
    主      文
原告之訴駁回。
訴訟費用新臺幣參佰元由原告負擔。　　　　
    事實及理由
壹、程序事項：
　　本件原告因不服被告於民國110年10月6日以北市裁罰字第22
    -A01ZMC816號違反道路交通管理事件裁決書（下稱原處分）
    ，裁處其罰鍰新臺幣（下同）600元，提起行政訴訟，依行
    政訴訟法第237條之1規定，應適用交通裁決事件訴訟程序，
    本院並依同法第237條之7規定，爰不經言詞辯論，逕為判決
    。
貳、實體事項：
一、爭訟概要：
　　臺北市政府警察局信義分局（下稱舉發機關）交通分隊員警
    因原告於110年8月28日11時45分許，駕駛其所有車牌號碼00
    0-0000號自用小客車（下稱系爭汽車），在臺北市○○路00巷
    00號，和訴外人陳國銓駕駛之車牌號碼號CRY-725號普通重
    型機車（下稱B車）發生交通事故，研判原告有「併排臨時
    停車」之違規事實，遂於110年9月3日填製臺北市政府警察
    局掌電字第A01ZMC816號舉發違反道路交通管理事件通知單
    （下稱舉發通知單）舉發原告，並記載應到案日期為110年1
    0月18日前（嗣更新為110年10月29日前，見本院卷第60頁）
    。原告於110年9月11日向被告提出申訴，經舉發機關函復違
    規事實屬實，原告遂於110年10月1日向被告申請開立裁決書
    ，被告乃於110年10月6日作成原處分，依道路交通管理處罰
    條例第55條第1項第4款規定，裁處原告罰鍰600元。原告不
    服，遂提起本件行政訴訟。
二、原告起訴主張：
　㈠原告當日駕駛系爭汽車行駛於永吉路30巷，於行進間遭後方B
    車擦撞，遂將系爭汽車移至前方路旁報警。然事後遭到員警
    開單告發併排臨時停車，駕駛系爭汽車行進間為何會被開單
    併排臨時停車，實在很冤枉等語。
　㈡並聲明：原處分撤銷。
三、被告答辯略以：
　㈠卷查本案經舉發機關就違規事實查復，查系爭汽車於前揭時
    、地與B車發生交通事故，依臺北市政府警察局交通警察大
    隊道路交通事故初步分析研判表，肇因研判（或違規事實）
    為系爭汽車併排臨時停車，爰予以舉發。檢視監視器影像（
    檔案名稱：LAHC038-01.asf），當時天候晴，視距良好，柏
    油路面乾燥、無缺陷且無障礙物等情狀，並無不能注意之情
    事，影像中為雙向各1車道，影片時間11：38：44至54秒，
    系爭汽車於左方車道緩慢行進，系爭汽車前方並無其他車輛
    ；影片時間11：38：55至11：39：20，系爭汽車於車道中暫
    停，車輛前方並無其他車輛；影片時間11：39：21，系爭汽
    車於車道中暫停，前方並無其他車輛，自系爭汽車左後方陸
    續有2輛機車切換至對向車道超越系爭汽車後，再切換回順
    向車道，於影片時間11：39：24時，系爭汽車駕駛開門下車
    ，往系爭汽車後方行走直至超越鏡頭拍攝範圍。此與原告於
    調查紀錄表所稱「…因前方有車輛行駛我緩慢直行…」及起訴
    狀「…在行進間，遭後方機車擦撞…」一節顯有扞格，因原告
    於道路上臨時停車，而依據道路交通事故現場圖標示，停車
    處所旁有機車停放，舉發機關員警依道路交通管理處罰條例
    第55條第1項第4款「併排臨時停車」舉發，並無不當。本件
    違規行為，應堪認定，被告依法裁處，並無違誤。
　㈡並聲明：原告之訴駁回。
四、本院之判斷：
　㈠按「汽車駕駛人，臨時停車有下列情形之一者，處新臺幣三
    百元以上六百元以下罰鍰：…四、不依順行之方向，或不緊
    靠道路右側，或單行道不緊靠路邊，或併排臨時停車。…」
    ，道路交通管理處罰條例第55條第1項第4款定有明文。又按
    「汽車臨時停車時，應依下列規定：…五、不得併排臨時停
    車。」，道路交通安全規則第111條第1項第5款定有明文。
　㈡經查，原告駕駛系爭汽車，於上揭時、地，有「併排臨時停
    車」等情，有舉發通知單、舉發機關110年9月17日北市警信
    分交字第1103046093號函、臺北市政府警察局道路交通事故
    初步分析研判表、舉發機關110年10月28日北市警信分交字
    第1103048796號函暨所附臺北市政府警察局道路交通事故調
    查卷宗（包括道路交通事故現場圖、道路交通事故補充資料
    表、臺北市政府警察局A3類道路交通事故調查紀錄表、當事
    人登記聯單、臺北市政府警察局道路交通事故照片黏貼紀錄
    表等）、汽車車籍查詢資料、駕駛人基本資料等件附卷可稽
    （見本院卷第48、56-58、72-82、92-94頁）。
　㈢原告雖主張：伊當日駕駛系爭汽車於行進間遭後方B車擦撞，
    遂將系爭汽車移至前方路旁報警等語。經查：
  ⒈本院當庭勘驗本件採證影像（檔案名稱：038-01.MP4），勘
    驗結果為：「錄影畫面一開始右上角顯示時間為西元2021年
    8月28日11：38：46（此為錄影畫面所示時間，下同），可
    看見當時天氣晴，日間光線充足，無聲音。系爭汽車（如紅
    色圓框所示）行駛於永吉路30巷（見本院卷第104頁擷取畫
    面1）。於11：38：53，可看見系爭汽車（如紅色圓框所示
    ）緩慢行駛於永吉路30巷，同行向前方並無車輛亦無突發狀
    況（見本院卷第104頁擷取畫面2）。於11：38：56，可看見
    系爭汽車（如紅色圓框所示）暫停於永吉路30巷，同行向前
    方並無車輛亦無突發狀況（見本院卷第106頁擷取畫面3）。
    於11：38：58，可看見系爭汽車（如紅色圓框所示）暫停於
    道路上，同行向前方無車輛亦無突發狀況（見本院卷第106
    頁擷取畫面4）。於11：39：03，可看見系爭汽車（如紅色
    圓框所示）暫停於道路上，同行向前方無車輛亦無突發狀況
    （見本院卷第108頁擷取畫面5）。於11：39：09，可看見系
    爭汽車（如紅色圓框所示）暫停於道路上，同行向前方無車
    輛亦無突發狀況（見本院卷第108頁擷取畫面6）。於11：39
    ：18，可看見系爭汽車（如紅色圓框所示）暫停於道路上，
    同行向前方無車輛亦無突發狀況（見本院卷第110頁擷取畫
    面7）。於11：39：22，可看見系爭汽車（如紅色圓框所示
    ）暫停於道路上，同行向前方無車輛亦無突發狀況，有輛機
    車（下稱B車，如黃色圓框所示）自系爭汽車左後方行駛至
    逆向車道（見本院卷第110-112頁擷取畫面8）。於11：39：
    23，可看見系爭汽車（如紅色圓框所示）暫停於道路上，同
    行向前方無車輛亦無突發狀況，B車（如黃色圓框所示）行
    駛至逆向車道，欲超越系爭汽車（見本院卷第112-114頁擷
    取畫面9）。於11：39：24，可看見系爭汽車（如紅色圓框
    所示）暫停於道路上，左側車門開啟，同行向前方無車輛亦
    無突發狀況，B車（如黃色圓框所示）超越系爭汽車，並欲
    向右行駛至與系爭汽車同行向之道路。系爭汽車左後方有另
    一台灰色機車（下稱C車，如綠色圓框所示）行駛至逆向車
    道欲超越系爭汽車（見本院卷第114-116頁擷取畫面10）。
    於11：39：25，可看見系爭汽車（如紅色圓框所示）暫停於
    道路上，左側車門開啟，B車（如黃色圓框所示）行駛至與
    系爭汽車同行向之道路。系爭汽車左後方之C車（如綠色圓
    框所示）行駛至逆向車道（見本院卷第116-118頁擷取畫面1
    1）。於11：39：26，可看見系爭汽車（如紅色圓框所示）
    暫停於道路上，左側車門開啟，B車（如黃色圓框所示）暫
    停於道路上（其駕駛）並往系爭汽車方向查看。C車（如綠
    色圓框所示）行駛至逆向車道（見本院卷第118-120頁擷取
    畫面12）。於11：39：27，可看見系爭汽車（如紅色圓框所
    示）暫停於道路上，左側車門開啟，B車（如黃色圓框所示
    ）暫停於道路上（其駕駛）並往系爭汽車方向查看。C車（
    如綠色圓框所示）行駛至逆向車道（見本院卷第120-122頁
    擷取畫面13）。於11：39：28，可看見系爭汽車（如紅色圓
    框所示）暫停於道路上，左側車門開啟，B車（如黃色圓框
    所示）暫停於道路上並往系爭汽車方向查看。C車（如綠色
    圓框所示）行駛至與系爭汽車同行向之道路（見本院卷第12
    2-124頁擷取畫面14）。」，有勘驗筆錄在卷可按（見本院
    卷第129-131頁）。
  ⒉依勘驗結果，可見系爭汽車原緩慢行駛於永吉路30巷，前方
    並無車輛，亦無突發狀況，嗣於影片時間11：38：58時，暫
    停於道路上，前方無車輛亦無突發狀況，直至影片時間11：
    39：22時，B車自系爭汽車左後方行駛至對向車道欲超越系
    爭汽車，其後系爭汽車左側車門開啟，B車超越系爭汽車並
    向右行駛至系爭汽車前方，其駕駛並往系爭汽車方向查看。
  ⒊原告雖主張：伊當日駕駛系爭汽車於行進間遭後方B車擦撞，
    遂將系爭汽車移至前方路旁報警等語。經查，原告於警詢時
    供稱：伊當時駕駛系爭汽車沿永吉路30巷南向北行駛至事故
    地點前，因前方有車輛行駛伊緩慢直行時，右後視鏡有部B
    車沿伊右後方欲超車時，伊聽見右後方有碰撞聲後，B車繞
    至伊左前方欲離去，伊便停車告知對方發生碰撞後，對方才
    停車等語（見本院卷第80頁）。然依勘驗結果，系爭汽車緩
    慢行駛於永吉路時，前方並無車輛（見本院卷第104-106頁
    擷取畫面），且系爭汽車於影片時間11：38：58時即暫停於
    道路上，B車直至影片時間11：39：22時始自系爭汽車左後
    方行駛至對向車道欲超越系爭汽車（見本院卷第106、110頁
    擷取畫面），可見原告所述其當時因前方有車輛而緩慢直行
    ，及其見B車繞至系爭汽車左前方欲離去始停車告知對方發
    生碰撞，均非事實，原告所述，已難以採憑。
  ⒋再B車駕駛陳國銓於警詢時陳稱：伊當時騎乘B車沿永吉路30
    巷南向北行駛至事故地點時，在伊前方之系爭汽車突然停於
    路中，剛停車時伊見系爭汽車前方無車輛，停等約15秒許，
    伊欲從系爭汽車右側行駛時，B車右側先碰撞路邊之機車後
    ，左後視鏡不慎碰撞系爭汽車右後車身等語（見本院卷第79
    頁）。經核，B車駕駛陳國銓所述本件交通事故發生經過，
    具體明確，且所指系爭汽車停於路中、前方無車輛、停等期
    間等情，核與勘驗結果大致相符，所述應可採信，據此，系
    爭汽車確有臨時停放於路中，且路邊有停放機車，原告駕駛
    系爭汽車有併排臨時停車之違規事實，應堪認定。
五、綜上所述，原告駕駛系爭汽車，於上開時、地，確有「併排
    臨時停車」之違規事實，舉發機關據以製單舉發，被告並依
    道路交通管理處罰條例第55條第1項第4款、違反道路交通管
    理事件統一裁罰基準及處理細則及違反道路交通管理事件統
    一裁罰基準表之規定，以原處分裁處原告600元，核無違誤
    。是原告訴請撤銷原處分，為無理由，應予駁回。
六、本件判決基礎已臻明確，兩造其餘之攻擊防禦方法經本院斟
    酌後，核與判決不生影響，無一一論述之必要，併予敘明。
七、本件第一審裁判費為300元，應由原告負擔，爰確定第一審
    訴訟費用額如主文第2項所示。
八、據上論結，本件原告之訴為無理由，依行政訴訟法第237條
    之7、第237條之8第1項、第98條第1項前段，判決如主文。
中　　華　　民　　國　　111 　年　　3 　　月　　14　　日
　　　　　　　　　行政訴訟庭　法　官　林宜靜
以上為正本係照原本作成。
如不服本判決，應於判決送達後20日內，向本院提出上訴狀並表
明上訴理由（原判決所違背之法令及其具體內容或依訴訟資料可
認為原判決有違背法令之具體事實），其未載明上訴理由者，應
於提出上訴後20日內向本院補提理由書（上訴狀及上訴理由書均
須按他造人數附繕本，如未按期補提上訴理由書，則逕予駁回上
訴），並應繳納上訴裁判費新臺幣750元。
中　　華　　民　　國　　111 　年　　3 　　月　　14　　日
                              書記官  朱亮彰